臺灣士林地方法院刑事判決　　　　　　　94年度易字第881 號
公　訴　人　臺灣士林地方法院檢察署檢察官
被　　　告　甲○○
上列被告因竊盜等案件，經檢察官聲請以簡易判決處刑（94年度
偵字第2319、4514號），本院士林簡易庭認不宜以簡易判決處刑
，簽移本院刑事庭改依通常程序審理（94年度士簡字第992 號）
，本院合議庭裁定由受命法官獨任進行簡式審判程序並判決如下
：
    主  文
甲○○意圖為自己不法之所有，而侵占遺失物，處罰金參仟元，
如易服勞役以參佰元折算壹日。又竊盜未遂，累犯，處有期徒刑
肆月，如易科罰金以參佰元折算壹日。
    事  實
一、甲○○前有違反肅清煙毒條例、違反麻醉藥品管理條例等前
    科。另於民國90年間，因違反毒品危害防制條例案件，經本
    院以90年度訴字第285 號判決應執行有期徒刑1 年3 月確定
    ，於93年7 月6 日縮短刑期假釋出監，而於93年8 月23日縮
    刑期滿執行完畢（竊盜未遂部分構成累犯）。詎仍不知悛悔
    ：
  (一)於93年11月底左右，在臺北市內湖區○○○路○ 段56巷路旁
    ，拾獲丙○○所有之中國信託商業銀行、卡號000-00000000
    0000號金融卡1 張（係丙○○前於93年11月22日晚間，在臺
    北市○○○○路2 段324 巷7 號住處旁空屋內，遭不詳人竊
    取後丟棄），竟意圖為自己不法之所有，予以侵占入己。
  (二)甲○○嗣於93年12月30日晚上9 時30分許，持上開金融卡，
    在臺北市內湖區○○○路○ 段120 巷7 弄8 號7-11便利商店
    內之自動提款機，試圖盜領該帳戶內存款，惟因不知該金融
    卡密碼，4 次胡亂隨機輸入密碼，導致密碼連續錯誤，未領
    得任何款項。
  (三)甲○○離去後，旋即沿臺北市內湖區○○○路○ 段136 巷而
    行，適逢乙○○所有之車號CH-0713 號廂型車停放在臺北市
    內湖區○○路○ 段320 巷54號對面停車格內，車窗半啟，其
    乘晚間四下無人，試開車門，發現車門未上鎖，復另行起意
    ，開啟車門進入車內著手搜尋值錢之財物，惟尚未得手即遭
    熱心民眾林明源發現其行跡可疑，經報警處理，為警於93年
    12月30日晚上近10時許當場查獲，致未得逞，並扣得與鑰匙
    1 支及金融卡提款明細4 張，始循線知悉上情。
二、案經丙○○訴由臺北市政府警察局內湖分局報請臺灣士林地
    方法院檢察署檢察官偵查後聲請簡易判決處刑，本院士林簡
    易庭認不宜以簡易判決處刑，簽移本院刑事庭改依通常程序
    審理。嗣經本院合議庭裁定由受命法官獨任進行簡式審判程
    序。
    理  由
一、上揭事實，業據被告甲○○於本院審理時坦承不諱，並據證
    人即告訴人丙○○、被害人乙○○、目擊者林明源分別證述
    在卷，復有中國信託商業銀行卡號000-000000000000號金融
    卡交易明細4 張及車號CH-0713 號廂型車遭竊現場照片2 張
    附卷可稽。詢之證人乙○○已證述其車內有遭人翻動痕跡，
    核與卷附現場照片一致，足見被告已著手於竊盜行為，其自
    白與事實相符。至於93年12月30日扣案之鑰匙1 支固屬被告
    所有之物，惟被告已堅決否認使用該扣案之鑰匙實行竊盜行
    為，因無積極證據足資認定扣案鑰匙與其竊盜犯行相關，故
    本院並不採用該項證據為判決之依據。本件事證明確，被告
    侵占遺失物與竊盜未遂犯行均堪認定，應依法論科。
二、按刑法第339 條之2 由自動付款設備取得他人之物罪並無處
    罰未遂犯，故以拾得或竊得、搶得之金融卡至自動提款機提
    款，如未提得現金，自不得論以詐欺未遂罪。最高法院著有
    90年度臺上字第3704號判決可資參照。核被告所為，事實(一)
    部分，係犯刑法第337 條之侵占遺失物罪，事實(三)部分，係
    犯刑法第320 條第3 項、第1 項之竊盜未遂罪，至於事實(二)
    部分，因刑法第339 條之2 並無處罰未遂犯之規定，故該行
    為並不成立犯罪。被告所犯侵占遺失物罪與竊盜未遂罪間，
    犯意各別，行為互殊，罪名有異，應予分論併罰。查被告有
    事實欄所載之犯罪科刑執行紀錄，此有臺灣高等法院被告前
    案紀錄表在卷足憑，其受有期徒刑之執行完畢後，5 年以內
    再犯本件有期徒刑以上之竊盜未遂罪，係屬累犯，就竊盜未
    遂罪部分應依刑法第47條之規定加重其刑。爰審酌被告有事
    實欄所示之前科紀錄，素行不良、雖曾受有期徒刑之執行完
    畢，仍不知深切反省，顯見其自制力不佳，不思循正途圖謀
    生計，竟欲不勞而獲，侵占他人之金融卡未還、著手竊盜犯
    行但未竊得任何財物、犯後終知坦承犯行，並其生活狀況、
    智識程度、犯罪之動機、目的等一切情狀，分別量處如主文
    所示之刑，並各諭知易服勞役及易科罰金之折算標準。
三、扣案之金融卡提款明細4 張，因刑法第339 條之2 並無未遂
    犯之規定，非犯罪所得之物，故不宣告沒收。又扣案之被告
    所有鑰匙1 支，非供前揭犯罪所用之物，又非違禁物，亦不
    為沒收之諭知，附此敘明。
四、至臺灣士林地方法院檢察署檢察官以94年度偵字第7325、84
    94、8928號移送併辦部分，認被告甲○○(一)意圖為自己不法
    所有，於94年7 月3 日下午5 時40分許，在臺北市○○區○
    ○路2 段320 巷19號旁，持自備鑰匙插入林正峰所有之車牌
    號碼5S-565號自用小貨車車門鎖，欲進入車內竊取財物，適
    為巡邏員警當場查獲致未得逞（94年度偵字第7325號）。(二)
    被告承前犯意，於94年7 月21日下午4 時許，在臺北市內湖
    區○○○路○ 段90巷16弄底，見高燦業所有之車牌號碼AO-3
    423 號自用小客車車門未鎖，認有機可趁，乃進入車內搜尋
    財物，適為高燦業發現而未得逞（94年度偵字第8494號）。
    (三)被告承前犯意，於94年8 月17日晚上10時10分許，在臺北
    市○○區○○路120 巷2 弄2 號前，見駿翔工程有限公司所
    有之車牌號碼2C-4201 號自用小貨車車門未鎖，認有機可趁
    ，乃入內竊取該公司所有之錄放影機、數位相機各1 台得手
    （94年度偵字第8928號）。因認被告連續涉犯刑法第320 條
    第1 項之竊盜罪。惟查，此併案部分之行為時間為94年7 月
    3 日、94年7 月21日、94年8 月17日等，與被告上開93年12
    月30日之竊盜時間至少時隔6 個月以上之遙，是否基於概括
    犯意而為竊盜行為，已非無疑。況且，被告於本院審理時供
    稱：伊94年7 月3 日之行為與93年12月30日竊盜犯行沒有關
    聯，94年7 月3 日係臨時起意要進入車內竊取值錢財物等語
    明確，益徵被告該併辦部分行為之犯意與本件竊盜行為並非
    基於概括犯意反覆而為。縱上所述，實難認為此併辦部分犯
    行與本案有罪部分係基於概括犯意反覆為之，故無連續犯之
    裁判上一罪關係，並非起訴效力所及，本院無從併予審理，
    應檢還檢察官另行處理。
據上論斷，應依刑事訴訟法第452 條、第273 條之1 第1 項、第
299 條第1 項前段，刑法第320 條第3 項、第1 項、第337 條、
第47條、第41條第1 項、第42條第2 項，罰金罰鍰提高標準條例
第1 條前段、第2 條，判決如主文。
本案經檢察官林宏松到庭執行職務。
中　　華　　民　　國　　94　　年　　12　　月　　15　　日
                  刑事第六庭法  官  黃潔茹
以上正本證明與原本無異。
如不服本判決，應於判決送達後10日內，向本院提出上訴狀。
                            書記官  柳瑞宗
中　　華　　民　　國　　94　　年　　12　　月　　23　　日
附錄本案論罪科刑法條：第320 條第3 項、第1 項、第337 條
中華民國刑法第320條
意圖為自己或第 3 人不法之所有，而竊取他人之動產者，為竊盜
罪，處五年以下有期徒刑、拘役或五百元以下罰金。
意圖為自己或第 3 人不法之利益，而竊佔他人之不動產者，依前
項之規定處斷。
前二項之未遂犯罰之。
中華民國刑法第337條
意圖為自己或第 3 人不法之所有，而侵占遺失物、漂流物或其他
離本人所持有之物者，處五百元以下罰金。
